【裁判字號】    98,抗,271
【裁判日期】    981123
【裁判案由】    本票裁定
【裁判全文】
臺灣桃園地方法院民事裁定               98年度抗字第271號
抗  告  人  甲○○
上列抗告人與相對人乙○○間聲請本票裁定事件，對於民國98年
10月19日本院簡易庭司法事務官98年度司票字第6641號第一審裁
定提起抗告，本院裁定如下：
    主  文
抗告駁回。
抗告程序費用新臺幣壹仟元由抗告人負擔。
    理  由
一、按「在票據上簽名者，依票上所載文義負責。」、「執票人
    向本票發票人行使追索權時，得聲請法院裁定後強制執行。
    」票據法第5 條第1 項、第123 條分別定有明文。且按本票
    執票人，依票據法第123 條規定，聲請法院裁定許可對發票
    人強制執行，係屬非訟事件，此項聲請之裁定及抗告法院之
    裁定，僅依非訟事件程序，以審查強制執行許可與否，並無
    確定實體上法律關係存否之效力，如發票人就票據債務之存
    否有爭執時，應由發票人提起確認之訴，以資解決，最高法
    院57年台抗字第76號判例足資參照。
二、本件抗告意旨略以：抗告人開立面額100 萬元，票據號碼：
    TS157465號及面額300 萬元，票據號碼：TH631334號之本票
    2 紙（下稱系爭本票），係因相對人乙○○於民國96年間，
    夥同他人在台北市○○○路○ 段91號前，綁架抗告人，抗告
    人因而開立包含系爭本票，面額共計1,500 萬元之本票數紙
    。且上開事實亦已遭台灣桃園地方法院檢察署檢察官依妨害
    自由罪起訴，現由本院刑事庭以98年度審訴字第2586號案件
    審理中。可知抗告人與相對人間並無任何債權債務關係存在
    ，且在之前亦互不相識，則相對人持抗告人所開立之系爭本
    票，向相對人請求，實無理由。為此依法提起本件抗告等語
    。
三、經本院依形式上審核相對人於原審執以聲請裁定准予強制執
    行之系爭本票影本（見原審卷第7 頁），其形式上已經記載
    表明其為本票之文字、一定之金額、無條件擔任兌付、發票
    人、發票年、月、日及免除作成拒絕證書等事項，是並無不
    應准許之情形，原審據以為許可強制執行之裁定，於法尚無
    不合。抗告人前揭抗辯事由縱係屬實，仍無足影響原審裁定
    之結果。且抗告人與相對人間縱有何實體上法律關係之爭執
    ，亦應由抗告人另行提起訴訟，以資解決，並非本件非訟程
    序所得審究。從而，本件抗告，揆諸首揭法律規定及最高法
    院判例意旨，為無理由，應予駁回。
四、爰裁定如主文。
中    華    民    國    98    年    11    月    23    日
              民事第二庭  審判長 法  官  劉克聖
                                 法  官  張金柱
                                 法  官  陳彥年
以上正本係照原本作成。
本裁定除以適用法規顯有錯誤為理由，不得再抗告。如提起再抗
告，應於收受後10日內，向本院提出再抗告狀，並繳納再抗告費
新臺幣1,000 元。
中    華    民    國    98    年    11    月    24    日
                                 書記官  劉霜潔


司法院資訊處製作；財團法人民間司法改革基金會備份。
